臺灣高雄地方法院刑事判決
110年度訴字第11號
公  訴  人  臺灣高雄地方檢察署檢察官
被      告  黃國信


選任辯護人  王聖傑律師
            邱昱誠律師
上列被告因毒品危害防制條例等案件，經檢察官提起公訴（109
年度偵字第19558、24397號），本院判決如下：
    主  文
黃國信犯附表一編號一至十五所示之罪，各處附表一編號一至十
五「主文」欄所示之刑及沒收。有期徒刑部分，應執行有期徒刑
拾貳年。
    事  實
一、黃國信明知海洛因係毒品危害防制條例第2 條第2 項第1 款
    列管之第一級毒品，依法不得持有、販賣，竟意圖營利基於
    販賣第一級毒品之犯意，分別於附表一編號一至十五犯罪經
    過欄所示時、地，以各該附表犯罪經過欄所示方法，販賣第
    一級毒品海洛因予蔡駿騰、楊偉林、陳冠威，並收取各該附
    表犯罪經過欄所示約定價金得手。
二、案經高雄市政府警察局鳳山分局報告臺灣高雄地方檢察署檢
    察官偵查起訴。
    理  由
一、本判決所引傳聞證據，經當事人於本院準備程序同意有證據
    能力（見院卷第63頁）。基於尊重當事人對傳聞證據之處分
    權，及證據資料愈豐富愈有助於真實發現之理念，復審酌該
    等證據作成時並無違法取證或顯不可信之瑕疵，作為證據應
    屬適當，依刑事訴訟法第159 條之5 第1項規定，均有證據
    能力。至本判決所引非供述證據，與本案均有關連性，亦無
    證據證明係實施刑事訴訟程序之公務員非法取得，依刑事訴
    訟法第158 條之4之反面解釋，當有證據能力。
二、附表一所示犯罪事實，業據被告黃國信於偵查及審理中坦承
    在卷，並有附表一相關證據欄所示證據在卷可佐（卷證出處
    詳見附表一），另有附表三所示之物扣案為憑，足認被告前
    述任意性自白與事實相符，是本案事證明確，被告犯行堪以
    認定，應依法論科。至被告如附表一編號一至五所示犯行之
    犯罪所得，因證人（即購毒者）蔡駿騰於偵訊中證述：不確
    定購買金額為新臺幣（下同）1,000元或2,000元等語(偵一
    卷第101-103頁)，依罪疑唯利被告原則，應認定此部分犯行
    之犯罪所得均為1,000元。
三、新舊法比較：
㈠、按行為後法律有變更者，適用行為時之法律。但行為後之法
    律有利於行為人者，適用最有利於行為人之法律，刑法第2
    條第1項定有明文。
㈡、經查，被告如附表一編號一至六所示行為後，毒品危害防制
    條例第4條第1項之販賣第一級毒品罪、第17條第2項偵審自
    白之減刑等規定，於民國109年1月15日修正公布，同年7月1
    5日施行。修正後規定提高販賣第一級毒品罪得併科罰金部
    分之刑度，另關於偵審自白之減刑要件亦趨嚴格，由「偵查
    及審判中均自白」修正為「偵查及歷次審判中均自白」。經
    比較新舊法結果，修正後規定並未較有利於被告，依刑法第
    2條第1項前段規定，本案即應適用被告行為時即修正前之毒
    品危害防制條例論處。
四、論罪：
　　核被告如附表一編號一至六所為，均係犯（109年1月15日）
    修正前之毒品危害防制條例第4條第1 項之販賣第一級毒品
    罪；附表一編號七至十五所為，均係犯（109年1月15日）修
    正後之毒品危害防制條例第4條第1 項之販賣第一級毒品罪
    。被告於前述販賣第一級毒品前，持有該毒品之低度行為，
    為販賣同毒品之高度行為所吸收，均不另論罪。被告前述販
    賣第一級毒品犯行之犯罪時間、地點不同，顯係基於個別犯
    意所為，應予分論併罰。
五、量刑
㈠、處斷刑：
  1.被告就附表一編號一至六所示販賣第一級毒品犯行，均於偵
    查及審判中自白，合於（109年1月15日）修正前之毒品危害
    防制條例第17條第2 項所定要件；附表一編號七至十五所示
    販賣第一級毒品犯行，均於偵查及歷次審判中自白，合於（
    109年1月15日）修正後之毒品危害防制條例第17條第2 項所
    定要件，均依法減輕其刑。
　2.被告本案販賣第一級毒品犯行之販賣對象僅有3人，所得多
    在1,000元至4,000元之間，無論對於毒品危害之擴散，或藉
    由販賣毒品獲取之利益而言，均與大盤毒梟有別，經依毒品
    危害防制條例第17條第2 項減輕後，各罪最低處斷刑為有期
    徒刑15 年，就本案之客觀犯行與主觀惡性而言，確有情輕
    法重之情形，爰依刑法第59條規定減輕其刑。
　3.被告前述犯罪，同時有前述多數減輕事由，爰依刑法第70條
    規定，遞減之。　　
㈡、宣告刑：
　　爰以行為人之責任為基礎，並審酌被告明知海洛因對健康危
    害至鉅，且為政府嚴令禁絕流通，竟販賣以牟利，助長毒品
    泛濫，侵蝕國家勞動生產力，影響社會層面非淺；惟念被告
    犯後坦承犯行，非無悔改之意，復考量被告於本案犯罪情節
    、販賣毒品次數、交易對象、販賣數量及所獲利益等因素，
    兼衡被告智識程度、家庭經濟狀況（涉及隱私，不予詳載）
    等一切情狀，分別量處如附表一編號一至十五「主文」欄所
    示之刑。
㈢、執行刑：
　　被告如附表一編號一至十五「主文」欄所示之各宣告刑，合
    於刑法第50條第1項本文之規定，爰審酌被告如附表一編號
    一至十五犯罪經過欄所示犯行係於一定期間內為之，基於刑
    罰經濟與責罰相當之理性刑罰政策，考量被告於本案犯罪後
    ，始終坦承犯行，略見其仍具自省改過能力之人格特性，兼
    衡刑罰規範目的、整體犯罪非難評價、各罪關連及侵害法益
    等面向，採對其中最重刑嚴厲化之限制加重原則，就附表一
    編號一至十五「主文」欄所示之各宣告刑，給予適度恤刑折
    扣，定應執行刑如主文所示。　　
六、沒收
㈠、被告如附表一編號一至十五犯罪經過欄所示販賣第一級毒品
    所得，應依刑法第38條之1第1項前段 、第3 項規定，於被
    告各次犯行宣告沒收，並諭知於全部或一部不能沒收或不宜
    執行沒收時，追徵其價額。
㈡、扣案如附表二所示之物，均為被告本案販賣第一級毒品所用
    之物，爰依毒品危害防制條例第19條第1項規定，於各該關
    聯之罪項下宣告沒收。
㈢、其餘扣案物均與本案販賣第一級毒品犯行無關一情，業據被
    告供述在卷（院卷第278-279頁），均難認與本案犯行有關
    ，均不予宣告沒收。
據上論斷，應依刑事訴訟法第299 條第1 項前段，（109年1月15
日）修正前之毒品危害防制條例第4 條第1 項、第17條第2 項，
（109年1月15日）修正後毒品危害防制條例第4 條第1 項、第17
條第2 項、第19條第1項，刑法第11條、第2條第1項前段、第50
條第1項本文、第51條第5款、第70條、第38條之1第1項前段、第
3項，判決如主文。
本案經檢察官施昱廷起訴，檢察官林敏惠到庭執行職務。
中　　華　　民　　國　　111 　年　　3 　　月　　30　　日
                  刑事第八庭  審判長  法  官  林英奇
　　　　　　　　　　　　　　　　　　　法  官  黃傳堯
　　　　　　　　　　　　　　　　　　　法  官  何一宏
以上正本證明與原本無異。
如不服本判決應於收受送達後20日內向本院提出上訴書狀，並應
敘述具體理由；如未敘述上訴理由者，應於上訴期間屆滿後20日
內向本院補提理由書（均須按他造當事人之人數附繕本）「切勿
逕送上級法院」。
因疫情而遲誤不變期間，得向法院聲請回復原狀。
中　　華　　民　　國　　111 　年　　3 　　月　　30　　日
　　　　　　　　　　　　　　　　　　　書記官  郭素蓉
附表一
編號 犯罪經過 相關證據 主文 一 黃國信於民國109年5月31日9時11分許，以附表二編號一行動電話（下稱系爭行動電話）與蔡駿騰聯繫，約定以新臺幣（下同）1,000元之代價販賣第一級毒品海洛因予蔡駿騰，旋以附表二編號二所示磅秤（下稱系爭磅秤）秤重分裝後，於同日9時12分許，在高雄市○○區○○路000○0號前，交付第一級毒品海洛因1包（重量不詳）予蔡駿騰，並收取價金1,000元。【起訴書附表一編號1】 ⑴被告黃國信偵、審自白（偵一卷第165-166頁；本院卷第63頁） ⑵證人蔡駿騰偵訊中之證述（偵一卷第101-102頁） ⑶通訊監察譯文、通訊監察書（警一卷第128頁，編號A-2、本院卷第117-119頁） ⑷ 監視器畫面（警二卷第131頁） 黃國信犯販賣第一級毒品罪，處有期徒刑柒年捌月。 扣案附表二所示之物沒收；未扣案之犯罪所得新臺幣壹仟元沒收，如全部或一部不能沒收或不宜執行沒收時，追徵其價額。 二 黃國信於109年6月1日8時22分許，以系爭行動電話與蔡駿騰聯繫，約定以1,000之代價販賣第一級毒品海洛因予蔡駿騰，旋以系爭磅秤秤重分裝後，於同日8時24分許，在高雄市○○區○○路000○0號前，交付第一級毒品海洛因1包（重量不詳）予蔡駿騰並收取價金1,000元。【起訴書附表一編號2】 ⑴被告黃國信偵、審自白（偵一卷第166頁；本院卷第63頁） ⑵證人蔡駿騰偵訊中之證述（偵一卷第102頁） ⑶通訊監察譯文、通訊監察書（警一卷第128頁，編號A-4、本院卷第117-119頁） ⑷監視器畫面（警二卷第132頁） 黃國信犯販賣第一級毒品罪，處有期徒刑柒年捌月。 扣案附表二所示之物沒收；未扣案之犯罪所得新臺幣壹仟元沒收，如全部或一部不能沒收或不宜執行沒收時，追徵其價額。 三 黃國信於109年6月3日8時38分許，以系爭行動電話與蔡駿騰聯繫，約定以1,000之代價販賣第一級毒品海洛因予蔡駿騰，旋以系爭磅秤秤重分裝後，於同日8時39分許，在高雄市○○區○○路000○0號前，交付第一級毒品海洛因1包（重量不詳）予蔡駿騰並收取價金1,000元。【起訴書附表一編號3】 ⑴被告黃國信偵、審自白（偵一卷第166-167頁；本院卷第63頁） ⑵證人蔡駿騰偵訊中之證述（偵一卷第102-103頁） ⑶通訊監察譯文、通訊監察書（警一卷第129，編號A-6、本院卷第117-119頁） ⑷監視器畫面（警二卷第132頁） 黃國信犯販賣第一級毒品罪，處有期徒刑柒年捌月。 扣案附表二所示之物沒收；未扣案之犯罪所得新臺幣壹仟元沒收，如全部或一部不能沒收或不宜執行沒收時，追徵其價額。 四 黃國信於109年6月3日18時19分許，以系爭行動電話與蔡駿騰聯繫，約定以1,000之代價販賣第一級毒品海洛因予蔡駿騰，旋以系爭磅秤秤重分裝後，於同日18時19分後某時許，在高雄市○○區○○路000○0號前，交付第一級毒品海洛因1包（重量不詳）予蔡駿騰並收取價金1,000元。【起訴書附表一編號4】 ⑴被告黃國信偵、審自白（偵一卷第166-167頁；本院卷第63頁） ⑵證人蔡駿騰偵訊中之證述（偵一卷第102-103頁） ⑶通訊監察譯文、通訊監察書（警一卷第129頁，編號A-8、本院卷第117-119頁） 黃國信犯販賣第一級毒品罪，處有期徒刑柒年捌月。 扣案附表二所示之物沒收；未扣案之犯罪所得新臺幣壹仟元沒收，如全部或一部不能沒收或不宜執行沒收時，追徵其價額。 五 黃國信於109年6月5日8時48分許，以系爭行動電話與蔡駿騰聯繫，約定以1,000之代價販賣第一級毒品海洛因予蔡駿騰，旋以系爭磅秤秤重分裝後，於同日8時49分許，在高雄市○○區○○路000○0號前，交付第一級毒品海洛因1包（重量不詳）予蔡駿騰並收取價金1,000元。【起訴書附表一編號5】 ⑴被告黃國信偵、審自白（偵一卷第167-168頁；本院卷第63頁） ⑵證人蔡駿騰偵訊中之證述（偵一卷第103-104頁） ⑶通訊監察譯文、通訊監察書（警一卷第129頁，編號A-10、本院卷第117-119頁） ⑷監視器畫面（警二卷第133頁） 黃國信犯販賣第一級毒品罪，處有期徒刑柒年捌月。 扣案附表二所示之物沒收；未扣案之犯罪所得新臺幣壹仟元沒收，如全部或一部不能沒收或不宜執行沒收時，追徵其價額。 六 黃國信於109年7月12日9時59分、10時13分許，以系爭行動電話與楊偉林聯繫，約定以3,000之代價販賣第一級毒品海洛因予楊偉林，旋以系爭磅秤秤重分裝後，於同日10時13分後某時許，在高雄市○○區○○路00巷0號前，先行向楊偉林收取2,000多元，並於109年7月13日晚間某時許，在高雄市苓雅區四維四路、苓中路口之7-11便利商店外，交付第一級毒品海洛因1包（重量不詳）予楊偉林並收取餘款補足價金3,000元。【起訴書附表二編號1】 ⑴被告黃國信偵、審自白（偵一卷第36、168頁；本院卷第63頁） ⑵證人楊偉林偵訊中之證述（偵一卷第13-14頁） ⑶通訊監察譯文、通訊監察書（警一卷第114頁，編號B-6至7、本院卷第123-125頁） 黃國信犯販賣第一級毒品罪，處有期徒刑柒年拾月。 扣案附表二所示之物沒收；未扣案之犯罪所得新臺幣參仟元沒收，如全部或一部不能沒收或不宜執行沒收時，追徵其價額。 七 黃國信於109年7月19日14時22分、15時28分許，以系爭行動電話與楊偉林聯繫，約定以4,000之代價販賣第一級毒品海洛因予楊偉林，旋以系爭磅秤秤重分裝後，於同日15時28分後某時許，在高雄市苓雅區四維四路、苓中路口之7-11便利商店外，交付第一級毒品海洛因1包（重量不詳）予楊偉林並收取價金4,000元。【起訴書附表三編號1】 ⑴被告黃國信偵、審自白（偵一卷第36-37、168頁；本院卷第63頁） ⑵證人楊偉林偵訊中之證述（偵一卷第14頁） ⑶通訊監察譯文、通訊監察書（警一卷第115頁，編號B-9至10、本院卷第129-131頁） 黃國信犯販賣第一級毒品罪，處有期徒刑柒年拾壹月。 扣案附表二所示之物沒收；未扣案之犯罪所得新臺幣肆仟元沒收，如全部或一部不能沒收或不宜執行沒收時，追徵其價額。 八 黃國信於109年7月22日19時39分、21時27分許，以系爭行動電話與楊偉林聯繫，約定以3,000之代價販賣第一級毒品海洛因予楊偉林，旋以系爭磅秤秤重分裝後，於同日21時27分後某時許，在高雄市苓雅區苓中路33巷巷口，交付第一級毒品海洛因1包（重量不詳）予楊偉林並收取價金3,000元。【起訴書附表三編號2】 ⑴被告黃國信偵、審自白（偵一卷第37、168頁；本院卷第63頁） ⑵證人楊偉林偵訊中之證述（偵一卷第14-15頁） ⑶通訊監察譯文、通訊監察書（警一卷第116頁，編號B-11至12、本院卷第129-131頁） 黃國信犯販賣第一級毒品罪，處有期徒刑柒年拾月。 扣案附表二所示之物沒收；未扣案之犯罪所得新臺幣參仟元沒收，如全部或一部不能沒收或不宜執行沒收時，追徵其價額。 九 黃國信於109年7月25日16時30分、18時41分、19時16分；7月28日8時18分、10時2分、11時14分、12時24分許，以系爭行動電話與楊偉林聯繫，約定以4,000之代價販賣第一級毒品海洛因予楊偉林，旋以系爭磅秤秤重分裝後，於109年7月25日19時16分後某時許，在高雄市○○區○○路00巷0號前，先行向楊偉林收取價金4,000元，並於109年7月28日12時35分許，在高雄市苓雅區四維四路、苓中路口之7-11便利商店外，交付第一級毒品海洛因1包（重量不詳）予楊偉林。【起訴書附表三編號3】 ⑴被告黃國信偵、審自白（偵一卷第37-38、168頁；本院卷第63頁） ⑵證人楊偉林偵訊中之證述（偵一卷第15頁） ⑶通訊監察譯文、通訊監察書（警一卷第117-118頁，編號B-13至19、本院卷第129-131頁） ⑷監視器畫面（警一卷第67-70頁） 黃國信犯販賣第一級毒品罪，處有期徒刑柒年拾壹月。 扣案附表二所示之物沒收；未扣案之犯罪所得新臺幣肆仟元沒收，如全部或一部不能沒收或不宜執行沒收時，追徵其價額。 十 黃國信於109年7月31日11時17分、13時12分、17時4分、19時11分、19時17分許，以系爭行動電話與楊偉林聯繫，約定以美元100元之代價販賣第一級毒品海洛因予楊偉林，旋以系爭磅秤秤重分裝後，於同日13時12分後某時許，在高雄市○○區○○路00巷0號前，先行向楊偉林收取美元100元，並於同日19時17分後某時許，在同一地點，交付第一級毒品海洛因1包（重量不詳）予楊偉林。【起訴書附表三編號4】 ⑴被告黃國信偵、審自白（偵一卷第38、168頁；本院卷第63頁） ⑵證人楊偉林偵訊中之證述（偵一卷第15-16頁） ⑶通訊監察譯文、通訊監察書（警一卷第120-121頁，編號B-24至28、本院卷第129-131頁） 黃國信犯販賣第一級毒品罪，處有期徒刑柒年拾月。 扣案附表二所示之物沒收；未扣案之犯罪所得美元壹佰元沒收，如全部或一部不能沒收或不宜執行沒收時，追徵其價額。 十一 黃國信於109年8月3日0時28分、1時13分、3時10分、20時42分許，以系爭行動電話與楊偉林聯繫，約定以2,000之代價販賣第一級毒品海洛因予楊偉林，旋以系爭磅秤秤重分裝後，於同日3時10分後某時許，在高雄市○○區○○路00巷0號前，先行向楊偉林收取價金2,000元，並於同日20時42分後某時許，在高雄市苓雅區四維四路、苓中路口之7-11便利商店外，交付第一級毒品海洛因1包（重量不詳）予楊偉林。【起訴書附表三編號5】 ⑴被告黃國信偵、審自白（偵一卷第38-39、168頁；本院卷第63頁） ⑵證人楊偉林偵訊中之證述（偵一卷第16頁） ⑶通訊監察譯文、通訊監察書（警一卷第121-122頁，編號B-29至32、本院卷第129-131頁） 黃國信犯販賣第一級毒品罪，處有期徒刑柒年玖月。 扣案附表二所示之物沒收；未扣案之犯罪所得新臺幣貳仟元沒收，如全部或一部不能沒收或不宜執行沒收時，追徵其價額。 十二 黃國信於109年7月19日12時38分、12時44分許，以系爭行動電話與陳冠威聯繫，約定以1,000之代價販賣第一級毒品海洛因予陳冠威，旋以系爭磅秤秤重分裝後，於同日12時53分許，在高雄市○○區○○路000○0號前，交付第一級毒品海洛因1包（重量不詳）予陳冠威並收取價金1,000元。【起訴書附表四編號1】 ⑴被告黃國信偵、審自白（偵一卷第39、168頁；本院卷第63頁） ⑵證人陳冠威偵訊中之證述（偵一卷第25頁） ⑶通訊監察譯文、通訊監察書（警一卷第125頁，編號D-1至2、本院卷第129-131頁） ⑷監視器畫面（警一卷第248-250頁） 黃國信犯販賣第一級毒品罪，處有期徒刑柒年捌月。 扣案附表二所示之物沒收；未扣案之犯罪所得新臺幣壹仟元沒收，如全部或一部不能沒收或不宜執行沒收時，追徵其價額。 十三 黃國信於109年7月21日3時19分、3時26分、5時40分、7時0分、7時23分許，以系爭行動電話與陳冠威聯繫，約定以1,000之代價販賣第一級毒品海洛因予陳冠威，旋以系爭磅秤秤重分裝後，於同日3時35分許，在高雄市○○區○○路000○0號前，先行向陳冠威收取價金1,000元，並於同日7時26分許，在同一地點，交付第一級毒品海洛因1包（重量不詳）予陳冠威。【起訴書附表四編號2】 ⑴被告黃國信偵、審自白（偵一卷第39-40、168頁；本院卷第63頁） ⑵證人陳冠威偵訊中之證述（偵一卷第25-26頁） ⑶通訊監察譯文、通訊監察書（警一卷第125-126頁，編號D-3至7、本院卷第129-131頁） ⑷監視器畫面（警二卷第90-92頁） 黃國信犯販賣第一級毒品罪，處有期徒刑柒年捌月。 扣案附表二所示之物沒收；未扣案之犯罪所得新臺幣壹仟元沒收，如全部或一部不能沒收或不宜執行沒收時，追徵其價額。 十四 黃國信於109年9月1日7時28分許，以系爭行動電話與陳冠威聯繫，約定以1,000之代價販賣第一級毒品海洛因予陳冠威，旋以系爭磅秤秤重分裝後，於同日7時28分後某時許，在高雄市○○區○○路000○0號前，交付第一級毒品海洛因1包（重量不詳）予陳冠威並收取價金1,000元。【起訴書附表四編號3】 ⑴被告黃國信偵、審自白（偵一卷第40、168頁；本院卷第63頁） ⑵證人陳冠威偵訊中之證述（偵一卷第26-27頁） ⑶通訊監察譯文、通訊監察書（警一卷第126頁，編號D-9、本院卷第135-137頁） 黃國信犯販賣第一級毒品罪，處有期徒刑柒年捌月。 扣案附表二所示之物沒收；未扣案之犯罪所得新臺幣壹仟元沒收，如全部或一部不能沒收或不宜執行沒收時，追徵其價額。 十五 黃國信於109年9月2日21時14分；9月3日1時11分許，以系爭行動電話與陳冠威聯繫，約定以2,000之代價販賣第一級毒品海洛因予陳冠威，旋以系爭磅秤秤重分裝後，於109年9月3日1時13分許，在高雄市○○區○○路000○0號前，交付第一級毒品海洛因1包（重量不詳）予陳冠威並收取價金2,000元。【起訴書附表四編號4】 ⑴被告黃國信偵、審自白（偵一卷第40-41、168頁；本院卷第63頁） ⑵證人陳冠威偵訊中之證述（偵一卷第27頁） ⑶通訊監察譯文、通訊監察書（警一卷第127頁，編號D-10至11、本院卷第135-137頁） ⑷監視器畫面（警一卷第252-254頁） 黃國信犯販賣第一級毒品罪，處有期徒刑柒年玖月。 扣案附表二所示之物沒收；未扣案之犯罪所得新臺幣貳仟元沒收，如全部或一部不能沒收或不宜執行沒收時，追徵其價額。 

附表二
編號 物品名稱 數量 備註  一 SUGAR牌行動電話（IMEI：000000000000000、000000000000000號，含門號0000000000號SIM卡1張） 壹支 編號12  二 磅秤（白色） 壹台 編號2 備註欄為「110年度院總管字第161號扣押物品清單」（本院卷第31頁）之編號     

附錄本案論罪科刑法條：
（109年1月15日修正前）毒品危害防制條例第4條第1項：
製造、運輸、販賣第一級毒品者，處死刑或無期徒刑；處無期徒
刑者，得併科新臺幣2千萬元以下罰金。
（109年1月15日修正後）毒品危害防制條例第4條第1項：
製造、運輸、販賣第一級毒品者，處死刑或無期徒刑；處無期徒
刑者，得併科新臺幣3千萬元以下罰金。